臺灣桃園地方法院小額民事判決
111年度桃小字第1582號
原      告  和泰產物保險股份有限公司

法定代理人  顏思齊
訴訟代理人  潘素珍
被      告  洪金城
上列當事人間請求損害賠償事件，本院於民國111年11月14日言
詞辯論終結，判決如下：
　　主    文
一、原告之訴駁回。
二、訴訟費用新臺幣1,000元由原告負擔。
　　理由要領
一、本件原告之法定代理人，於起訴前即自莊瑞德變更為顏思齊
    ，此有保險業公開資訊觀測站公告資料為證，故莊瑞德仍以
    原告法定代理人之名義為原告提起本件訴訟，原告即未由法
    定代理人合法代理，然經原告之法定代理人顏思齊於本院繫
    屬中具狀聲明承受訴訟，足見其真意即係承認欠缺法定代理
    權之莊瑞德所為提起本件訴訟之訴訟行為，則依民事訴訟法
    第48條之規定，溯及於行為時發生效力，本件原告之訴已由
    法定代理人合法代理。
二、按汽車、機車或其他非依軌道行駛之動力車輛，在使用中加
    損害於他人者，駕駛人應賠償因此所生之損害。但於防止損
    害之發生，已盡相當之注意者，不在此限，民法第191條之2
    定有明文。又汽車行駛至交岔路口左轉彎時，行至交岔路口
    中心處左轉，並不得占用來車道搶先左轉；轉彎車應讓直行
    車先行，為道路交通安全規則第102條第1項第5款、第7款所
    明定。經查，原告主張被告於民國109年12月24日下午10時3
    0分許，駕駛車牌號碼000-0000號自用小客車（下稱肇事車
    輛）沿桃園市桃園區中正路往南平路方向行駛，行經桃園市
    桃園區中正路與莊一街之交岔路口時，竟疏未注意車前狀況
    並採取必要之安全措施，因而與對向即沿桃園市桃園區中正
    路往莊敬路1段方向駛至前揭交岔路口亦疏未注意轉彎車應
    讓直行車先行之由原告所承保、訴外人唐昕所有及由其駕駛
    之車牌號碼000-0000號自用小客車（下稱系爭車輛）發生碰
    撞，致系爭車輛受損等情，固據其提出系爭車輛行車執照、
    桃園市政府警察局道路交通事故當事人登記聯單（本院卷5-
    6頁）並援用桃園市政府警察局交通警察大隊交通事故案卷
    內道路交通事故初步分析研判表、現場圖、草圖、調查紀錄
    表、車籍及駕籍資料、現場照片、系爭車輛及肇事車輛車損
    照片為證（本院卷19-23、25-28頁），惟依前揭調查紀錄表
    唐昕及被告於警詢時之陳述、現場圖、草圖及現場照片可知
    ，唐昕於本件事故發生前行駛在桃園市桃園區中正路往莊敬
    路1段方向之內側車道上欲左轉彎，被告於本件事故發生前
    行駛在桃園市桃園區中正路往南平路方向之內側車道上直行
    ，事故發生後唐昕並未移動車輛，被告則有往前移動，然系
    爭車輛之位置係在前揭交岔路口相當於對向即桃園市桃園區
    中正路往南平路方向之內側車道與中間車道間之位置等情，
    復觀諸前揭系爭車輛及肇事車輛車損照片所示，系爭車輛撞
    擊部位係左前車頭、肇事車輛撞擊部位則為左後車尾乙節，
    可見本件事故之發生係因唐昕駕駛系爭車輛已占用來車道欲
    搶先左轉而未讓對向被告所駕駛之肇事車輛先行所致，且依
    系爭車輛及肇事車輛之撞擊部位、肇事車輛於本件事故發生
    前係行駛於內側車道直行等節，亦徵被告駕駛肇事車輛至前
    揭交岔路口時應已有閃避唐昕所駕駛之系爭車輛，惟仍遭唐
    昕所駕駛之系爭車輛撞擊肇事車輛之左後車尾，從而系爭車
    輛於本件事故發生後方會位在前揭交岔路口相當於對向即桃
    園市桃園區中正路往南平路方向之內側車道與中間車道間之
    位置，故被告辯稱：我是綠燈直行車，我已經過路口，對方
    直接撞我的車尾，我要注意也注意不到等語，應值採信，堪
    認被告就本件事故及防止損害之發生，已盡相當之注意，尚
    難認被告就本件事故之發生有何過失可言，從而原告主張被
    告應就本件事故所致系爭車輛之損害負侵權行為損害賠償責
    任，為無理由，應予駁回。
三、綜上所述，原告依侵權行為及保險代位之法律關係，請求被
    告給付原告13,097元，及自起訴狀繕本送達之翌日起至清償
    日止，按年息5%計算之利息，為無理由，應予駁回。
四、訴訟費用負擔之依據：民事訴訟法第78條，並依同法第436
    條之19第1項規定，確定訴訟費用額如主文第2項所示。　　
中　　華　　民　　國　　111 　年　　12　　月　　2 　　日
                  桃園簡易庭  法  官  陳柏嘉
以上為正本係照原本作成。
如不服本判決，應於送達後20日內，向本院提出上訴狀並表明上
訴理由，如於本判決宣示後送達前提起上訴者，應於判決送達後
20日內補提上訴理由書（須附繕本）。
如委任律師提起上訴者，應一併繳納上訴審裁判費。   
中　　華　　民　　國　　111 　年　　12　　月　　2 　　日
                              書記官  石曉芸
附錄：
一、民事訴訟法第436條之24第2項：
　  對於小額程序之第一審裁判上訴或抗告，非以其違背法令為
    理由，不得為之。
二、民事訴訟法第436條之25：
　  上訴狀內應記載上訴理由，表明下列各款事項：
　  ㈠原判決所違背之法令及其具體內容。
　  ㈡依訴訟資料可認為原判決有違背法令之具體事實。
三、民事訴訟法第471條第1項：（依同法第436條之32第2項規定
    於小額事件之上訴程序準用之）
    上訴狀內未表明上訴理由者，上訴人應於提起上訴後20日內
    ，提出理由書於原第二審法院；未提出者，毌庸命其補正，
    由原第二審法院以裁定駁回之。